【裁判字號】    89,易,795
【裁判日期】    901220
【裁判案由】    詐欺
【裁判全文】
臺灣士林地方法院刑事判決                          八十九年度易字第七九五號
    公  訴  人  臺灣士林地方法院檢察署檢察官
    被      告  甲○○
右列被告因詐欺等案件，經檢察官提起公訴（八十九年度偵字第二三五四號），本院
判決如左：
    主  文
甲○○連續意圖為自己不法之利益，以無線方式，盜用他人電信設備通信，累犯，處
有期徒刑伍月，如易科罰金以參佰元折算壹日。扣案門號0000000000號（
卡號：00000000000000000000號）、0000000000號
（卡號：00000000000000號）ＳＩＭ卡晶片（即用戶識別卡）各壹個
及行動電話ＮＯＫＩＡ廠牌（型號不詳）手機壹具均沒收。
    事  實
一、甲○○前曾於民國八十七年間因違反麻醉藥品管理條例案件，經臺灣高等法院以
    八十七年度上訴字第三九一一號判處有期徒刑三月確定，於八十八年一月二十日
    易科罰金執行完畢。詎仍不知悔改，於八十八年十二月間某日，經由閱覽跳蚤市
    場雜誌所刊載內容為「以前公司申請的門號，已預繳費用，使用免再繳費，馬上
    可以使用，因使用不著，所以給我保證金，就讓給你，意者速CALL。」之廣告後
    ，即以該雜誌上所刊登之0000000000或0000000000號電話
    向戊○○、乙○○要約購買行動電話ＳＩＭ卡，戊○○、乙○○二人旋於同年月
    十九日下午二時三十分許，攜帶遠傳電信股份有限公司（下簡稱遠傳電信公司）
    、門號0000000000號、卡號000000000000000000
    00號；和信電訊股份有限公司（下簡稱和信電訊公司）、門號0000000
    000號、卡號00000000000000號ＳＩＭ卡晶片（即用戶識別卡
    ）各一個及上開門號申請書各一份，至臺北市○○區○○路一段一六六巷十六弄
    七號三樓其住處，甲○○明知上開物品係他人冒用不知情之丙○○、丁○○之名
    義向遠傳電信公司及和信電訊公司申請詐得之贓物，竟以新台幣（下同）共三千
    元之代價予以買受。嗣即基於意圖為自己不法利益之概括犯意，將前開遠傳電信
    公司門號0000000000號ＳＩＭ卡晶片裝入自己所有之ＮＯＫＩＡ廠牌
    （型號不詳）行動電話機具內，自八十八年十二月十九日起至八十九年一月三十
    一日止，連續在臺北市住處及某不詳處所等處，多次撥打該行動電話與不詳人士
    通話，藉由該手機發出之無線電波傳送數位訊號，經遠傳電信公司基地台接收並
    轉送至行動電話交換機進行比對，致遠傳電信公司確認與電話號碼000000
    0000號之數位訊號相符無誤後，陷於錯誤以為係丙○○之行動電話所撥打，
    予以接收並提供通話服務，將電話費記入申請名義人丙○○之帳單內，共獲得免
    付電話費三千四百零七元（以通話時段之費率計算通話費用）之財產上不法利益
    ，足以生損害於遠傳電信公司電信事業之正常發展及丙○○。迨八十九年一月十
    一日下午二時許及同年月十七日晚上八時三十分許，為警持檢察官核發之搜索票
    至上址住處搜索，扣得上開ＳＩＭ卡晶片二個及遠傳千禧專案行動電話服務申請
    書（申請名義人丙○○）一份、中華電信股份有限公司（下簡稱中華電信公司）
    門號0000000000號（卡號：ＳＧＺ0000000000號）ＳＩＭ
    卡晶片一個、筆記本二本等物，因而查悉上情。
二、案經臺北市政府警察局移請臺灣士林地方法院檢察署檢察官偵查起訴。
    理  由
一、右揭犯罪事實，業據被告甲○○於警訊、偵審中供認不諱，核與被害人丙○○於
    警訊及本院調查時指訴情節相符，並經證人即當時販賣上開行動電話ＳＩＭ卡晶
    片予被告之戊○○、乙○○到庭結證屬實，且有遠傳電信公司、門號00000
    00000號（卡號：00000000000000000000號）；和信
    電訊公司、門號0000000000號（卡號：0000000000000
    0號）ＳＩＭ卡晶片各一個及遠傳千禧專案行動電話服務申請書（申請名義人丙○○）一份扣案可稽。而被告使用前開遠傳電信公司ＳＩＭ卡盜打行動電話，詐
    取共三千四百零七元之不法利益，另和信電訊公司之ＳＩＭ卡尚未使用之事實，
    復有遠傳電信公司傳真函及和信電訊公司八十九年八月十八日函各一份在卷足按
    ，足認被告自白與事實相符，本件事證明確，被告犯行洵堪認定，應依法論科。
二、查申請ＧＳＭ數位式行動電話者，須將所申請使用之門號登錄於電訊公司交換機
    之資料庫內，行動電話藉無線電波傳送代表門號之訊號，由電訊公司收訊後經與
    交換機內所儲存業已登錄開通之特定門號比對相符後，始得進行通話，故登錄在
    電訊公司交換機資料庫之行動電話門號屬電信法第二條第二款所稱「電信所用之
    其他相關設備」之電信設備。被告利用手機傳送無線電波而盜用他人登錄於遠傳
    公司交換機資料庫之行動電話門號，藉此獲取免費通信之事實，係犯電信法第五
    十六條第一項之盜用他人電信設備通信罪，而電信法第五十六條第一項係處罰詐
    得免繳電信通信費用不法利益之規定，乃刑法詐欺得利罪之特別法，依特別法優
    於普通法原則，自毋庸再論以詐欺得利罪（最高法院八十八年年度台上字第三九
    ○一號判決意旨參照）。公訴意旨認應依第三百三十九條第二項之詐欺得利罪處
    斷，尚有未洽，惟起訴事實相同，本院爰依刑事訴訟法第三百條規定，於審判期
    日當庭諭知變更起訴法條。次查，被告向戊○○、乙○○購買前開他人冒用不知
    情之丙○○、丁○○之名義向遠傳電信公司及和信電訊公司申請之ＳＩＭ卡及申
    請書，核係犯刑法第三百四十九條第二項之故買贓物罪。又被告先後多次盜用他
    人電信設備通信之犯行，時間緊接，方法相同，觸犯構成要件相同之罪，顯係基
    於概括犯意為之，為連續犯，爰依刑法第五十六條之規定以一罪論，並加重其刑
    。又被告購買贓物ＳＩＭ卡後再盜打獲取不法通信利益，所犯前開二罪間，有方
    法結果之牽連關係，依刑法第五十五條規定，從一重之盜用他人電信設備通信罪
    處斷。被告前有事實欄所列前案經判處有期徒刑及執行完畢情形，此有臺灣高等
    法院被告全國刑案紀錄表、臺灣高等法院檢察署刑案紀錄簡覆表各一份在卷可按
    ，其前受有期徒刑執行完畢，於五年以內再犯本件最重本刑為有期徒刑以上之罪
    ，為累犯，應依刑法第四十七條之規定加重其刑，並遞加重之。爰審酌被告之生
    活狀況、智識程度，其犯罪之動機、目的、手段，一時失慮，故買贓物ＳＩＭ卡
    再盜打，貪圖免費通信之不法利益，所生危害非鉅，犯罪情節尚屬輕微及犯罪後
    尚能坦承犯行，態度良好，知所悔改等一切情狀，量處如主文所示之刑，併諭知
    易科罰金之折算標準。
四、扣案門號0000000000號（卡號00000000000000000
    000號）、0000000000號（卡號00000000000000號
    ）ＳＩＭ卡晶片（即用戶識別卡）各一個及未扣案之行動電話ＮＯＫＩＡ廠牌（
    型號不詳）手機一具，係被告用以盜用他人電信設備之電信器材，業據其供明在
    卷，不問屬於犯人與否，爰均依電信法第六十條規定諭知沒收。至扣案遠傳千禧
    專案行動電話服務申請書（申請名義人丙○○）一份，雖係偽造之私文書，惟單
    純持有並不為罪，被告復無行使，爰不為沒收之諭知。另扣案中華電信公司門號
    0000000000號（卡號：ＳＧＺ0000000000號）ＳＩＭ卡晶
    片一個，係被告合法申請使用，非供前揭盜用他人電信設備通信之用；扣案筆記
    本二本，雖為被告所有，亦無供犯罪所用情事，均不得沒收，附此敘明。
據上論斷，應依刑事訴訟法第二百九十九條第一項前段、第三百條，電信法第五十六
條第一項、第六十條，刑法第二條第一項前段、第十一條、第五十六條、第三百四十
九條第二項、第五十五條、第四十一條第一項前段，罰金罰鍰提高標準條例第一條前
段、第二條，判決如主文。
本案經檢察官簡靜玉到庭執行職務
中      華      民      國    九十      年     十二     月     二十     日
                                  臺灣士林地方法院刑事第二庭
                                      法  官  李  昆  霖
右正本證明與原本無異。
如不服本判決，應於判決送達後十日內，向本院提出上訴狀。
                                      書記官  李  佩  真
中      華      民      國    九十      年     十二     月     二十五   日
附錄本案論罪科刑法條全文
刑法第三百四十九條第二項
搬運、寄藏、故買贓物或為牙保者，處五年以下有期徒刑、拘役或科或併科一千元以
下罰金。


司法院資訊處製作；財團法人民間司法改革基金會備份。
